【裁判字號】    98,親,4
【裁判日期】    980226
【裁判案由】    否認子女
【裁判全文】
臺灣臺中地方法院民事判決                 98年度親字第4號
原        告  丙○○
訴訟代理人    黃秀惠  律師
被        告  甲○○
兼法定代理人  乙○○
上列當事人間否認子女事件，本院於民國九十八年二月十二日言
詞辯論終結，判決如下：
    主      文
確認被告甲○○（女、民國八十六年六月五日生）非原告自被告
乙○○受胎所生之婚生子女。
訴訟費用由被告負擔。
    事實及理由
一、按否認子女事件，與社會公益有關，當事人處分主義應受限
    制，故民事訴訟法規定關於認諾、自認及不爭執事實之效力
    之規定，在否認子女之訴不適用之，民事訴訟法第五百九十
    六條第一項準用同法第五百七十四條第三項之規定。是本件
    被告就本件訴訟為認諾及訴訟上自認或不爭執事實，本院僅
    得以此自認或不爭執之情形，作為自由心證判斷事實真偽之
    資料，要不得據此即為否認被告甲○○與被告乙○○間之親
    子關係，合先敘明。
二、原告主張略以：原告與被告乙○○於民國八十四年五月十九
    日結婚，婚後不久兩造即因感情不睦而分居，未曾再共同生
    活，原告與被告乙○○於八十六年九月十日協議離婚並辦理
    離婚登記。雙方分居期間，原告自訴外人黃佳寅受孕，於八
    十六年六月五日產下被告甲○○，被告甲○○實為原告與黃
    佳寅所生，並非被告乙○○之女，惟因原告受胎係在與被告
    乙○○婚姻關係存續期間，致被告甲○○依法被推定為被告
    乙○○之婚生子女，惟如前所述，實際上被告甲○○並非原
    告自被告乙○○所受胎，爰依民法第一千零六十三條之規定
    提起本訴等語。並聲明：如主文所示。
三、被告則以：對原告之請求、出生證明書及鑑定報告書均無意
    見等語。
四、原告主張之事實，業據提出戶籍謄本、出生證明書、診斷證
    明書暨鑑定結果等件為證，觀諸親子血緣鑑定結果載明略以
    ：「經DNA比對，黃佳寅與甲○○之間彼此血緣標誌吻合，
    應具親子關係。親子關係指數（CPI）為0000000.88692，親
    子關係概率（PP）為99.0000000%。」等語。參酌現代生物
    科學發達，醫學技術進步，以ＤＮＡ基因圖譜定序檢驗方法
    鑑定子女之血統來源之精確度已達百分之九十九點八以上等
    情，是衡之以上事證，原告主張被告甲○○非自被告乙○○
    受胎所生之事實，應堪採信。
五、按妻之受胎，係在婚姻關係存續中者，推定其所生子女為婚
    生子女；前項推定，夫妻之一方能證明子女非為婚生子女者
    ，得提起否認之訴；前項否認之訴，夫妻一方自知悉該子女
    非為婚生子女之時起，二年內為之，九十六年五月二十三日
    修正公布之民法第一千零六十三條定有明文。次按夫妻已逾
    九十六年五月四日修正前之民法第一千零六十三條第二項規
    定所定期間，而不得提起否認之訴者，得於修正施行後二年
    內提起之，民法親屬編施行法第八條之一亦有規定。本件原
    告主張被告甲○○非原告自被告乙○○受胎所生，被告間既
    無血緣關係，僅因受胎期間被告乙○○與原告具婚姻關係，
    被告甲○○乃受推定為被告乙○○之婚生子女，惟該婚生推
    定顯與事實不符，應可認定。再者，雖原告於知悉子女出生
    之日起已逾二年始提起本訴（九十七年十二月二十九日），
    有起訴狀上收件章戳在卷可憑，惟依上開施行法第八條之一
    規定原告既於修正公布施行後二年內提起本訴，核未逾施行
    法第八條之一規定二年之法定期間，職是，原告提起本件否
    認子女之訴，依前揭法律規定，為有理由，應予准許。
六、訴訟費用負擔之依據：民事訴訟法第七十八條、第八十五條
    第一項前段。
中    華    民    國    98    年    2     月    26    日
                  家事法庭    法  官  王靜秋
以上正本係照原本作成。
如對本判決上訴，須於判決送達後二十日之不變期間內，向本院
提出上訴狀。
中    華    民    國    98    年    2     月    26    日
                              書記官  楊金池


司法院資訊處製作；財團法人民間司法改革基金會備份。
